【裁判字號】    89,上訴,935
【裁判日期】    890920
【裁判案由】    偽造文書
【裁判全文】
臺灣高等法院臺南分院刑事判決          八十九年度上訴字第九三五號 Ｃ
      上  訴  人
      即  被  告  乙  ○  ○
右上訴人因偽造文書案件，不服臺灣臺南地方法院八十九年度訴字第六九六號中華民
國八十九年六月二十七日第一審判決（起訴案號：臺灣臺南地方法院檢察署八十九年
度營偵字第六六四號），提起上訴，本院判決如左：
      主      文
原判決撤銷。
乙○○行使偽造私文書，足以生損害於他人及公眾，處有期徒刑陸月，緩刑參年。
偽造之甲○○印章壹顆、印文及署押各壹枚均沒收。
      事      實
一、乙○○明知其兄甲○○並未遺失身分證，竟於民國八十九年四月十日，赴台南縣
    北門鄉戶政事務所，向該所承辦人員謊稱甲○○遺失身分證，並偽刻甲○○之印
    章及簽名蓋用於補領甲○○名義之國民身分證申請書上，持以行使申請補發甲○
    ○之身分證，足以生損害於甲○○及該戶政事務所核發身分證之正確性。
二、案經台南縣警察局學甲分局報請臺灣臺南地方法院檢察署檢察官偵查起訴。
      理      由
一、訊據上訴人即被告乙○○對於右揭事實，均坦承不諱，復有補領甲○○名義之國
    民身分證申請書影本一紙在卷可稽。本件事證已臻明確，被告之犯行堪以認定。
二、核被告所為，係犯刑法第二百十六條、第二百十條之行使偽造私文書罪。公訴人
    認被告係犯偽造私文書罪，尚有未合，惟犯罪事實相同，應變更起訴法條。被告
    偽造私文書復持以行使，偽造私文書之低度行為為行使偽造私文書之高度行為所
    吸收，偽造印章、署押為偽造私文書之部分行為，均不另論罪。原審因以論罪科
    刑，固非無見，惟查被告偽造私文書後，復持以行使，原審不察，未將起訴法條
    予以變更，逕論以偽造私文書罪，自有未當。被告上訴意旨指摘原判決科刑過重
    ，雖無足取，惟原判決既有上開可議，自屬無可維持，應由本院予以撤銷改判。
    爰審酌被告犯罪之動機、目的、手段、所得利益及被害人所受損害，被告犯罪後
    深具悔意等一切情狀，量處如主文第二項所示之刑，以資懲儆。又被告前受有期
    徒刑以上刑之宣告，執行完畢後，五年以內未再受有期徒刑以上刑之宣告，有臺
    灣高等法院被告全國前案紀錄表可查，且被害人亦表示不再追究，有被害人出具
    之諒解書一份在卷可按，其經此偵審教訓，應知警惕，諒無再犯之虞，本院認所
    宣告之刑，以暫不執行為適當，併諭知緩刑三年，以勵自新。偽造之「甲○○」
    印章、印文及署押均依法宣告沒收。
據上論斷，應依刑事訴訟法第三百六十九條第一項前段、第三百六十四條、第二百九
十九條第一項前段、第三百條，刑法第二百十六條、第二百十條、第七十四條第二款
，罰金罰鍰提高標準條例第一條前段，判決如主文。
本案經檢察官吳忠賢到庭執行職務。
中    華    民    國      八十九      年      九      月      二十      日
  臺灣高等法院臺南分院刑事第四庭
                                      審判長法官  陳    義    仲
                                            法官  蔡    崇    義
                                            法官  徐    財    福
右正本證明與原本無異。
如不服本判決，應於判決送達後十日內向本院提出上訴狀，其未敘述理由者並應於提
出上訴狀後十日內向本院補提理由書（應附繕本)。
                                      法院書記官  王    全    龍
中    華    民    國      八十九      年      九      月      二十一    日


司法院資訊處製作；財團法人民間司法改革基金會備份。
